【裁判字號】    92,裁,299
【裁判日期】    920306
【裁判案由】    臺灣地區與大陸地區人民關係條例
【裁判全文】
最  高  行  政  法  院  裁  定                    九十二年度裁字第二九九號
    上  訴  人  丙○○
                            送.
    被 上訴 人  內政部警政署入出境管理局
    代  表  人  乙○○
右當事人間因臺灣地區與大陸地區人民關係條例事件，上訴人對於中華民國九十年十
二月二十七日臺北高等行政法院九十年度訴字第三二號判決，提起上訴，本院裁定如
左：
    主  文
上訴駁回。
上訴審訴訟費用由上訴人負擔。
    理  由
一、按對於高等行政法院判決上訴，非以其違背法令為理由，不得為之，行政訴訟法
    第二百四十二條定有明文。是對於高等行政法院判決上訴，若未具體說明原判決
    違背何項法令、不適用或如何適用不當之具體情事，即非主張原判決違背法令以
    為上訴理由，其上訴不應准許。
二、本件上訴人上訴意旨略以：被上訴人所為原處分適用之臺灣地區與大陸地區人民
    關係條例（下稱關係條例）未經立法院三讀通過，即先予執行。另內政部九十年
    十月四日（九十）內警字第九○八八○○四號函，有關臺籍人員係指進入大陸地
    區當時本籍為臺、澎、金、馬者之認定，業經內政部刪除，上訴人符合關係條例
    准許定居之規定。再者，原判決認上訴人與甲○○間兄弟關係不存在，上訴人請
    求為血緣鑑定以明之；此外，上訴人可另以母為依親之對象。事實上，上訴人祖
    輩早即自大陸遷居臺灣，上訴人出生於臺北縣新店市；上訴人之父因抗日戰爭生
    活無著，始妻帶子至福州謀生，並於走投無路情況下，將上訴人之兄甲○○交
    由林壽培收養，嗣後上訴人又隨父母回臺灣，設籍臺北市○○○路○段一一四號
    ，甲○○因留在福州，故於臺北市○○○路之戶籍內無甲○○之設籍，戶籍記載
    因此記載上訴人為長子，亦屬正常。又上訴人於三十八年間至大陸營生，因遇戰
    爭而滯留大陸，且因舉目無親，投靠胞兄甲○○之養父林壽培，並於其後照顧林
    壽培夫婦至其去世為止。上訴人於大陸之戶籍資料，係林壽培所誤報，至發現錯
    誤時，已使用多日，恐節外生枝，遂將錯就錯未予更正；福州公證處有關甲○○
    之資料，係上訴人依林壽培所提供資料作成，因係於戰時所申報，故與實情不合
    。又上訴人於臺灣、大陸開放交流後，立即赴臺灣祭祖，於八十年十二月中旬還
    將母親陳監花接回福州照顧，直至其去世安葬於福州止。凡此，有上訴人赴臺灣
    日常生活、祭祖等照片及上訴人之母在福州生活照可證，原判決之認定與事實不
    符，顯有違誤云云，經核上訴人無非就原審取捨證據認定事實之職權行使而為指
    摘，而非主張原審判決有如何之違背法令情形，依首開規定及說明，其上訴為不
    合法，應予駁回。
三、依行政訴訟法第二百四十九條第一項前段、第一百零四條、民事訴訟法第九十五
    條、第七十八條，裁定如主文。
中    華    民    國    九十二      年      三        月      六        日
                    最 高 行 政 法 院  第 三 庭
                                審 判 長 法  官      葉  振  權
                                         法  官      林  家  惠
                                         法  官      吳  錦  龍
                                         法  官      劉  鑫  楨
                                         法  官      吳  明  鴻
右  正  本  證  明  與  原  本  無  異
                                         法院書記官  阮  桂  芬
中    華    民    國    九十二      年      三        月      六        日


司法院資訊處製作；財團法人民間司法改革基金會備份。
